【裁判字號】    90,易,424
【裁判日期】    900727
【裁判案由】    傷害
【裁判全文】
臺灣嘉義地方法院刑事判決                            九十年度易字第四二四號
    公  訴  人  臺灣嘉義地方法院檢察署檢察官
    被      告  乙○○
右列被告因家庭暴力之傷害案件，經檢察官提起公訴（九十年度偵字第一三七○號）
，本院判決如左：
    主  文
乙○○連續傷害人之身體，處有期徒刑肆月，如易科罰金，以參佰元折算壹日。
    事  實
一、乙○○曾犯槍砲彈藥刀械管制條例罪，經臺灣臺南地方法院判處有期徒刑二年，
    強制工作三年，嗣經臺灣高等法院臺南分院上訴駁回確定，嗣於執行中假釋付保
    護管束（指揮書執畢日期為民國八十九年十二月廿九日），於假釋付保護管束期
    間，竟不知悔改，因與其妻甲○○，素來不睦，乙○○基於概括傷害人身體之犯
    意，先於八十九年十二月九日凌晨一時許，在嘉義縣民雄鄉東湖村八鄰東勢湖六
    十六號之一住處，徒手毆打甲○○，造成甲○○受有右前額受傷、上背、左前臂
    、右小腿挫傷之傷害；復於八十九年十二月十七日上午六時許，在上開住處，徒
    手毆打甲○○，造成甲○○受有左手臂挫傷瘀傷三×五公分、一×一公分、左前
    臂挫傷三×三公分、右腰部挫傷等傷害。
二、案經被害人甲○○訴由嘉義縣警察局民雄分局報告臺灣嘉義地方法院檢察署檢察
    官偵查起訴。
    理  由
一、訊據被告乙○○固承認於右揭時、地有發生爭執並推告訴人甲○○一情（審判卷
    第五五、五六頁），惟矢口否認有何傷害犯行，辯稱：其妻之傷如何造成則不知
    悉，並未毆打其妻云云。經查：
  (一)被告如何於右揭時、地連續傷害告訴人等情，業據告訴人於警訊、偵查中指訴綦
    詳，而告訴人於八十九年十二月九日於下午五時卅分許至嘉義基督教醫院急診檢
    驗結果，其確受有「右前額受傷、上背、左前臂、右小腿挫傷」之傷害，此有財
    團法人嘉義基督教醫院診斷證明書及照片（警卷第六頁）、九十年五月十八日
    （九○）嘉基醫字第○五六三號函附之病歷各一份可參（審判卷第卅三頁）；另
    告訴人於八十九年十二月十七日下午二時至行政院衛生署桃園醫院急診，其確受
    有「左手臂挫傷瘀傷三×五公分、一×一公分、左前臂挫傷三×三公分、右腰部
    挫傷」之傷害，此有行政院衛生署桃園醫院桃衛醫字第○六一號傷害診斷證明書
    （警卷第五頁）、九十年五月廿八日桃園醫祕字第○三六四三號函附之病歷（審
    判卷第四二至四八頁）各一份在卷可查，告訴人上開指訴，尚非無據。
  (二)告訴人雖於偵查中陳述：「（問：你有無自傷行為？）答：有一次他要打我時，
    我拿刀子要嚇他，可是我劃到我自己，就說我有自傷傾向」（偵卷第十六頁反面
    ），而觀以上開二次傷勢，均係瘀、挫傷，尚無銳器傷之情形；參以前開財團法
    人嘉義基督教醫院病歷上記載遭拳頭毆打（審判卷第卅六、卅九頁），行政院衛
    生署桃園醫院病歷急診病歷、急診護理紀錄上（審判卷第四四、四七頁）均記載
    係遭先生毆打，益證告訴人確係於右揭時、地遭被告毆打一情明確。
  (三)參以被告坦承於八十九年十二月九日凌晨一時許發生爭吵時，以雙手推醒告訴人
    ，俟告訴人起身後，與被告爭執（審判卷第五五頁），又坦承於八十九年十二月
    十七日早上五時卅分許，與告訴人發生爭執，將睡著之告訴人拉醒、拉告訴人雙
    手手臂，後來告訴人有把被告衣服扯破，足見被告與告訴人爭執情形激烈，徵之
    上情，足見被告連續傷害犯行，足堪認定。
  (四)綜上，被告前開所辯無非事後卸責之詞，委無足採，本件事證明確，被告犯行堪
    予認定。另被告另聲請法院傳訊證人即長子林柏毅到庭作證，惟林柏毅乃被告之
    長子，被告不自行攜同其長子林柏毅到庭為有利之證述，顯與常情不合，況證人
    柏毅年僅八歲、基於父子親情，如由法院傳喚其到庭為其父作證，其證述不免有
    偏頗之虞，故本院就此認無調查之必要，併此敘明。
二、核被告所為，係犯刑法第二百七十七條第一項之傷害罪。被告前後二次傷害犯行
    ，時間緊接，所犯係構成要件相同之罪名，應依刑法第五十六條連續犯規定論以
    一罪，並加重其刑。爰審酌被告素行非佳，前曾犯槍砲彈藥刀械管制條例案件，
    甫假釋出獄未久，且前曾因毆打前妻丙○○之素行（嗣經撤回告訴而由本院諭知
    不受理判決），此有起訴書、判決書各一份可憑（審判卷第七、十七頁）、與告
    訴人為夫妻，不思夫妻和睦相處之道、僅因細故即無顧妻子之人身尊嚴、恣意毆
    打、對告訴人所造成之危害程度與對子女潛在之影響程度及被告犯罪後否認犯行
    之態度等一切情狀，量處如主文所示之刑，並諭知易科罰金之折算標準。
據上論斷，應依刑事訴訟法第二百九十九條第一項前段，刑法第五十六條、第二百七
十七條第一項、第四十一條第一項前段，罰金罰鍰提高標準條例第一條前段、第二條
，判決如主文。
本案經檢察官劉仲慧到庭執行職務。
中      華      民      國  九十      年      七      月    二十七    日
                                      臺灣嘉義地方法院刑事第三庭
                                          法  官  蔡  廷  宜
右正本證明與原本無異。
如不服本判決，應於判決送達後十日內，向本院提出上訴狀。
中      華      民      國    九十      年      七      月    二十七    日
                                          書記官  尹  玉  琪
附錄：
中華民國刑法第二百七十七條第一項
(普通傷害罪)
傷害人之身體或健康者，處三年以下有期徒刑、拘役或一千元以下罰金。


司法院資訊處製作；財團法人民間司法改革基金會備份。
